【裁判字號】    92,交聲,803
【裁判日期】    920506
【裁判案由】    交管條例聲異
【裁判全文】
臺灣板橋地方法院交通事件裁定                    九十二年度交聲字第八０三號
    原處分機關  交通部公路總局臺北區監理所板橋監理站
    異  議  人  甲○○
    即受處分人          國民
右列受處分人因違反道路交通管理處罰條例案件，對於交通部公路總局臺北區監理所
板橋監理站於九十二年四月三日所為之處分（原處分案號：板監違字第裁四一－Ｃ0
0000000號），聲明異議，本院裁定如左：
        主  文
異議駁回。
        理  由
一、聲明異議意旨略以：異議人即受處分人甲○○主張伊所有之車牌號碼ＬＬＫ－二
    八０號重機車因已遺失，遲至今仍無申訴回文，且填單人（應係指通知單之填單
    人）與舉發人為不同人，其舉發過程是否程序違法，另依無罪推定原則，自應由
    警員舉證該路段可供停車之車位在那。按行政罰因以行政義務之違反，為其可罰
    性之依據，又其處罰仍帶有對於違反行政義務之不法行為加以非難、制裁之內涵
    ，自以行為人之行為出於故意或過失為必要，司法院大法官會議釋字第二七五號
    解釋亦宣示相同意旨，伊因該條路段毫無停車格之規劃而遭舉發，非因伊過失或
    故意，又因圍牆工程為第三者所為，爰請求撤銷原處分云云。
二、按汽車駕駛人停車時，有在禁止臨時停車處所停車情形者，處新臺幣（下同）六
    百元以上一千二百元以下罰鍰；汽車駕駛人之行為有違規停車而駕駛人不在場，
    當場不能或不宜攔截製單舉發者，得對汽車所有人逕行舉發處罰；本條例關於車
    輛駕駛人之處罰，如應歸責於車輛所有人者，處罰車輛所有人，道路交通管理處
    罰條例第五十六條第一項第一款、第七條之二第一項第三款及第八十五條第三項
    分別定有明文。復按逕行舉發違反道路交通管理事件，經汽車所有人依通知單之
    應到案日期前到案，並告知違規駕駛人姓名、身分證統一編號及住址者，處罰機
    關應即另行通知違規駕駛人到案依法處理；逾應到案日期，處罰機關應依本條例
    第八十五條第三項規定處罰該汽車所有人，違反道路交通管理事件統一裁罰基準
    及處理細則第二十四條亦定有明文。
三、經查，異議人甲○○所有之車牌號碼為ＬＬＫ－二八０號重機車，於民國九十一
    年十月三日十一時三分許，在臺北縣中和市○○路○段六四八號前之紅磚人行道
    上停車，而經警當場拍照對汽車所有人（即異議人）逕行舉發之事實，有現場照
    片一張、臺北縣政府警察局舉發違反道路交通管理事件通知單（簡稱通知單）及
    臺北縣政府警察局中和分局九十一年十二月三十一日函（即申訴回文）各一份附
    卷可稽。矧依上開現場照片，異議人所有之上開車輛確在紅磚人行道上停車，且
    異議人對此亦不否認。再者，汽車臨時停車時，不得在人行道臨時停車，道路交
    通安全規則第一百十一條第一項第一款定有明文，是本件異議人確有在人行道上
    停車之違規行為至明。至異議人所辯各節如上所示，異議人既未能證明該車在上
    開違規時間以前業已遺失，且異議人亦未依上開違反道路交通管理事件統一裁罰
    基準及處理細則第二十四條之規定依通知單之應到案日期（九十一年十一月二十
    九日前）前到案，並告知違規駕駛人姓名、身分證統一編號及住址者等情，亦有
    異議人九十一年十一月二十四日之申訴單一紙附卷可稽，則依上開規定，自應處
    罰該汽車所有人，故本件應認異議人即違規行為人；另填單人與舉發人是否同一
    人？警員是否可證明停車路段可供停車之車位在那？停車路段是否毫無停車格之
    規劃？停車路段旁之圍牆工程是否第三者所為？均不影響本件異議人確有在人行
    道上停車之違規行為之認定，況該違規路段是否有可供停放機車之車位規劃、可
    供停放機車之車位在何處，乃屬於行政主管機關停車位規劃之問題，並非本件聲
    明異議本院所得審究之事項。異議人空言否認前開違規行為所為之辯解，尚無足
    採。原處分機關據以援引前揭規定，裁處異議人罰鍰六百元，依照上開說明，並
    無不合，應予維持。本件異議為無理由，應予駁回。
四、依道路交通案件處理辦法第十九條，裁定如主文。
中      華      民      國    九十二    年      五      月      六      日
                                      臺灣板橋地方法院交通法庭
                                          法  官  楊  千  儀
右正本證明與原本無異。
如不服本裁定，應於送達後五日內，向本院提出抗告狀。
                                          書記官  吳  河  東
中      華      民      國    九十二    年      五      月      六      日


司法院資訊處製作；財團法人民間司法改革基金會備份。
